【裁判字號】    97,上易,3215
【裁判日期】    980324
【裁判案由】    侵占
【裁判全文】
臺灣高等法院刑事判決                97年度上易字第3215號
上  訴  人
即  被  告  甲○○
                    國民
                      樓
上列上訴人因侵占案件，不服臺灣板橋地方法院97年度易字第20
88號，中華民國97年 9月30日第一審判決（起訴案號：臺灣板橋
地方法院檢察署97年度偵字第 17327號），提起上訴，本院判決
如下：
    主  文
上訴駁回。
甲○○緩刑伍年，甲○○並應向被害人裕益汽車股份有限公司支
付新臺幣壹佰陸拾肆萬柒仟捌佰伍拾貳元之財產上損害賠償。
    事實及理由
一、本案經本院審理結果，認第一審判決對被告甲○○論以刑法
    第三百三十六條第二項業務侵占罪，二罪，各判處有期徒刑
    八月，並定應執行有期徒刑一年二月，核無不當，應予維持
    ，並引用第一審判決書記載之事實、證據及理由（如附件）
    。
二、被告上訴意旨略以：伊是在四天內收到三個客戶三筆款項，
    是在收到第三筆款項後，才起意同時侵占該三筆款項，伊僅
    有一侵占之故意。又伊於原審判決後，已與告訴人裕益公司
    達成民事和解，並於民國98年2月2日、3月5日各給付告訴人
    新臺幣（下同）5 千元，現分期償還中，請求給予自新與緩
    刑機會云云。經查：被告於檢察官偵查時供稱：伊是在97年
    1 月25日拿到鴻鑾企業有限公司（下稱鴻鑾公司）交付支票
    ，同年月29日拿到佺業營造有限公司、昌沛有限公司（下稱
    佺業公司、昌沛公司）交付支票，是客戶直接拿到伊泰山鄉
    ○○路公司交付予伊，伊在收票當天就直接將支票直接存入
    伊自己帳戶，拿去還債等語（見偵查卷第 5頁），又於原審
    為有罪之陳述，足認被告於上開二次期日將上開三客戶付款
    支票分別存入其個人帳戶兌付領用之時，即有易持有為所有
    之故意甚明，是被告於97年 1月25日將上開鴻鑾公司付款支
    票存入個人帳戶侵占之行為，與其於同月29日同時將上開佺
    業公司、昌沛公司付款支票 2紙，存入個人帳戶侵占之行為
    ，係於二個不同時日侵占不同客戶款項，應構成二次之分別
    侵占行為，應予以分論併罰，被告上訴意旨雖辯稱伊僅具一
    侵占故意云云，核無理由，應予駁回。
三、末查，被告甲○○前未曾因故意犯罪受有期徒刑以上刑之宣
    告，有本院被告前案紀錄表 1紙在卷可稽，爰斟酌被告於本
    院審理中坦承其所犯上揭業務侵占犯行，並已與告訴人於98
    年1月9日達成協議，有協議書 1份在卷可稽（見本院卷第25
    頁），且另依約又償還1萬元，現尚餘侵占款項共計164萬78
    52元未清償，業如前述，告訴代理人乙○○於本院審理中亦
    當庭表示：對於被告之科刑範圍沒有意見，我們公司希望給
    予被告緩刑機會等語明確，堪認被告應係一時失慮，致偶罹
    刑典，其犯罪所造成之損害非鉅，經此次偵審、科刑之教訓
    後，應知所警惕，信無再犯之虞，因認被告本件所受罪刑，
    以暫不執行為適當，爰併予宣告如主文第二項所示之緩刑。
    次按「緩刑宣告，得斟酌情形，命犯罪行為人向被害人支付
    相當數額之財產或非財產上之損害賠償。」，刑法第74 條
    第2項第3款亦定有明文，查本件被告現尚積欠164萬7852 元
    未向裕益公司為清償，本院斟酌上開各項情狀後，認於被告
    緩刑期間課予如主文第二項所示需向被害人即裕益公司支付
    164萬7852元之財產上損害賠償之負擔，乃為適當，爰併予
    宣告之。
據上論斷，應依刑事訴訟法第368條、第373條，刑法第74條第 1
項、第2項第3款，判決如主文。
本案經檢察官呂建昌到庭執行職務。
中    華    民    國    98    年    3     月    24    日
                  刑事第七庭  審判長法  官  陳晴教
                                    法  官  楊智勝
                                    法  官  游紅桃
以上正本證明與原本無異。
不得上訴。
                                    書記官  戴伯勳
中    華    民    國    98    年    3     月    24    日
附錄：本案論罪科刑法條全文
中華民國刑法第336條（公務公益侵占罪、業務侵占罪）
對於公務上或因公益所持有之物，犯前條第 1 項之罪者，處 1
年以上 7 年以下有期徒刑，得併科 5 千元以下罰金。
對於業務上所持有之物，犯前條第 1 項之罪者，處 6 月以上
5 年以下有期徒刑，得併科 3 千元以下罰金。
前二項之未遂犯罰之。


司法院資訊處製作；財團法人民間司法改革基金會備份。
